【裁判字號】    95,簡上,51
【裁判日期】    950630
【裁判案由】    贓物
【裁判全文】
臺灣新竹地方法院刑事判決              95年度簡上字第51號
    上  訴  人  臺灣新竹地方法院檢察署檢察官
    被      告  丁○○
                （現因另案在臺灣新竹監獄新竹分監執行中）
上列上訴人因被告贓物案件，不服本院新竹簡易庭95年度竹簡字
第27號，中華民國95年1月25日第一審簡易判決（聲請案號：94
年度偵字第5888號），提起上訴，暨移送併案審理（95年度速偵
字第370號、95年度偵字第2346號），本院管轄第二審合議庭判
決如下：
    主    文
原判決撤銷。
丁○○連續收受贓物，累犯，處有期徒刑肆月，如易科罰金，以
佰元折算壹日。
    事  實
一、丁○○前於民國92年間，因詐欺案件，經臺灣桃園地方法院
    於93年5月27日以92年度自字第56號判處有期徒刑3月、諭知
    易科罰金折算標準確定，並於94年1月27日縮刑期滿執行完
    畢。
二、丁○○猶不知悔改，另基於收受贓物之概括犯意，先後為下
    列行為：
（一）丁○○明知黃振乾（所涉竊盜罪嫌，檢察官另行起訴）所
      交付之MF-5429號車身、懸掛2F-9845號車牌之自小客車，
      為來路不明之財產犯罪所得贓物（該自小客車原為己○○
      所有，於94年10月24日上午6時許，在苗栗縣頭份鎮○○
      路34號前遭竊；該車牌2面則為庚○○所有，於94年10月
      11日上午10時30分許，在苗栗縣竹南鎮○○路729號前遭
      竊），竟仍於94年10月25日晚上8、9時許，在苗栗縣頭份
      鎮親民工專旁停車場內，收受上開贓車供己代步使用。嗣
      於94年1 0月31日下午5時40分許，丁○○駕駛上開車輛行
      經新竹市○○路○段163巷金山活動中心，為警當場查獲，
      並扣得上開贓車及鑰匙1支（均經領回）。
（二）丁○○承前犯意，其於95年2月5日下午1、2時許，在新竹
      縣竹東鎮寶山靈骨塔祭拜亡父後，在該靈骨塔停車場內，
      明知其弟丙○○所交付之車號BYC-817號機車，為來源不
      明之贓物，仍予以收受。嗣於95年2月6日下午2時20分許
      ，在新竹市○○路○段385巷為警查獲，並扣得上開遭竊機
      車及鑰匙1支（均經領回），而循線查知上情。
（三）丁○○承前犯意，其於95年4月16日上午11時許，在新竹
      縣竹東鎮寶山靈骨塔祭拜亡父後，在該靈骨塔停車場內，
      明知其弟丙○○所交付之車號IDJ-115號機車，為來源不
      明之贓物，仍予以收受。嗣於95年4月16日中午12時30 分
      許，酒後騎車行經新竹縣湖口鄉○○路○段三營區前，疏
      未注意，而追撞同向前方甲○○所騎乘之車號CVA-167 號
      機車，致甲○○受有左臀擦傷、右臀挫傷之傷害。復未下
      車查看施以救護，反而口出惡言稱：「不會看紅綠燈」後
      ，加速逃逸，嗣經附近民眾記下逃逸機車車號，始經警於
      95年4月16日下午1時10分許，在新竹縣湖口鄉○○路○段
      132巷內查獲，當場扣得上揭遭竊機車及鑰匙1支，而循線
      查知上情（涉犯公共危險及過失傷害部分，檢察官另案另
      行起訴）。
三、案經新竹市警察局第二分局報請臺灣新竹地方法院檢察署檢
    察官聲請簡易判決處刑；暨新竹市警察局移請、新竹縣警察
    局竹北分局報請臺灣新竹地方法院檢察署檢察官移送併案審
    理。
    理    由
一、訊據被告丁○○對於事實二所載之犯罪事實，於本院準備程
    序、審理中自白認罪，並經被害人己○○、庚○○、乙○○
    、戊○○於警詢中指述車輛、車牌遭竊情節在卷可按（見95
    偵5888：27至28頁、40至41頁，95速偵370：6至7頁，95 偵
    2346：17至18頁），且有車輛竊盜、車牌失竊資料個別查詢
    報表─查詢車牌認可資料1份、贓物認領保管單2紙（見95
    偵5888：53至55頁、57、65頁）；贓物認領保管單1紙、車
    輛竊盜、車牌失竊資料個別查詢報表─查詢車牌認可資料1
    份、車號BYC-817號重機車車籍作業系統─查詢認可資料1紙
    、新竹市警察局車輛尋獲電腦輸入單1紙、照片2幀（見95速
    偵370：12至16頁）；贓物認領保管單1紙、新竹市警察局車
    輛尋獲電腦輸入單1紙、新竹市警察局車輛協尋電腦輸入單1
    紙、照片9幀（見95偵2346：26、29、30、44至48頁）附卷
    可稽，另有鑰匙1支扣案可資佐證，是認被告上開自白內容
    應與事實相符，本案事證已臻明確，被告收受贓物犯行，洵
    堪認定，自應依法予以論罪科刑。
二、論罪科刑
（一）核被告所為，係犯刑法第349條第1項之收受贓物罪。
（二）被告先後3次收受贓物行為，時間緊接，手法雷同，所犯
      之基本犯罪構成要件相同，顯係基於概括犯意反覆為之，
      為連續犯，應依刑法第56條之規定，論以連續收受贓物罪
      ，並加重其刑。
（三）公訴人雖僅就被告為事實二（一）所載收受贓物行為聲請
      簡易判決處刑，而被告為事實二（二）、（三）所載之收
      受贓物犯行雖未據公訴人聲請簡易判決處刑，惟被告此部
      分行為，與經聲請簡易判決處刑之部分，有連續犯之裁判
      上一罪之關係，已如前述，本院自應併予審酌，附此敘明
      。
（四）被告前於92年間，因詐欺案件，經臺灣桃園地方法院於93
      年5月27日以92年度自字第56號判處有期徒刑3月、諭知易
      科罰金折算標準確定，並於94年1月27日縮刑期滿執行完
      畢等情，有臺灣高等法院被告前案紀錄表、臺灣新竹地方
      法院檢察署刑案資料查註紀錄表附卷可佐，被告前受有期
      徒刑之執行完畢後，其於5年以內再犯本件有期徒刑以上
      之罪，為累犯，應依刑法第47條之規定，遞加重其刑。
三、原審因認被告罪證明確，予以論科固非無見，惟查，原審未
    及審酌被告為事實二（二）、（三）所載之收受贓物犯行，
    尚有未洽，上訴人指陳原審判決未及審酌該犯行，為有理由
    ，自應由本院將之撤銷改判。爰審酌被告正值青年，不思以
    勞力換取金錢，先後3次收受來路不明之贓車，固屬不該，
    惟審及被告所收受贓物之財物價值，及致生被害人所受損害
    程度，暨被告犯後坦承犯行堪認態度良好等一切情狀，量處
    如主文所示之刑，並諭知易科罰金之折算標準。
四、另扣案之鑰匙1支，非為被告所有之物，自不併予宣告沒收
    ，附此敘明。
五、據上論斷，應依刑事訴訟法第455條之1第1項、第3項、第36
    9條第1項前段、第364條、第299條第1項前段，刑法第56條
    、第349條第1項前段、第47條、第41條第1項前段，罰金罰
    鍰提高標準條例第1條前段、第2條，判決如主文。
本案經檢察官陳榮林到庭執行職務。
中    華    民    國    95    年    6     月    30    日
                  刑事第一庭審判長法    官  賴淑敏
                                  法    官  李毓華
                                  法    官  黃美文
以上正本證明與原本無異。
如不服本判決，應於判決送達後10日內向本院提出上訴狀 (應附
繕本 )，上訴於臺灣高等法院。
中    華    民    國    95    年    6     月    30    日
                                  書 記 官  陳秀子
附錄本案論罪科刑法條全文：
刑法第349條第1項：
收受贓物者，處3年以下有期徒刑、拘役或500元以下罰金。


司法院資訊處製作；財團法人民間司法改革基金會備份。
